【裁判字號】    92,交易,61
【裁判日期】    920630
【裁判案由】    公共危險等
【裁判全文】
臺灣新竹地方法院刑事判決                          九十二年度交易字第六一號
    公  訴  人  臺灣新竹地方法院檢察署檢察官
    被      告  甲○○
右列被告因公共危險等案件，經檢察官提起公訴（九十二年度偵字一四九八號），本
院判決如左：
    主  文
甲○○服用酒類，不能安全駕駛動力交通工具而駕駛，處罰金貳萬元，如易服勞役，
以佰元折算壹日。
被訴過失傷害部分，公訴不受理。
    事  實
一、甲○○明知服用酒類後，將使其駕駛車輛時之注意力減低、反應能力變慢，而危
    及其他用路人之行車往來安全，猶於民國九十二年三月十四日下午五時二十分許
    ，飲酒令自己陷於不能安全駕駛動力交通工具之狀態，於同日晚上七時三十分許
    ，駕駛車牌號碼Ｗ三─三九四五號之自小客車，沿新竹縣新豐鄉○○路○路行駛
    ，途經新竹縣新豐鄉○○路○段「中國技術學院」前，本應注意車前狀況，隨時
    採取必要之安全措施，且依當時天候晴、夜間有照明、路面柏油、乾燥、無缺陷
    、無障礙物、視距良好之情形下，亦無不能注意之情事，竟因其酒後注意力減低
    、反應能力變慢，疏未注意乙○○所駕駛之車號Ｑ六─六六０八號自小客車，正
    在其前方同一車道路邊準備違規橫越雙黃線迴轉，竟以時速七十公里之速度，超
    速前進，且因突見乙○○所駕駛之自小客車後，為求閃避，再於該處逆向行駛，
    惟仍不慎與乙○○所駕駛之自小客車發生碰撞，致乙○○受有頭部外傷、頭皮下
    血腫等傷害（過失傷害部分業經告訴人乙○○撤回告訴，詳後述）。而甲○○撞
    及上開自小客車後，復因車輛失控，再度碰撞停於該處路邊之分屬陳宓獻及徐千
    評所有車號Ｑ六─七四六三號及ＭＬ─０二六一號之自小客車後始煞停。嗣經警
    到場處理，並於同日晚上九時十二分對甲○○施以酒精測定器進行呼、吐氣酒精
    濃度測試，結果濃度達０．二四ＭＧ／Ｌ（即每公升０．二四毫克）。
二、案經乙○○訴由新竹縣警察局竹北分局報請臺灣新竹地方法院檢察署檢察官偵查
    起訴。
    理      由
壹、有罪部分：
一、訊據被告甲○○固不否認於上開時、地酒後駕車，並於「中國技術學院」前，與
    告訴人乙○○所駕駛之自小客車發生碰撞，惟堅詞否認有何公共危險犯行，辯稱
    ：其雖有飲酒，但並未因此影響安全駕駛之能力，若非告訴人突然違規迴轉亦有
    過失，尚不會發生本件車禍云云。惟查：
    （一）被告於上開時、地因酒後駕車，與告訴人乙○○所駕駛之自小客車發生碰
          撞，致造成告訴人受有頭部外傷、頭皮下血腫等傷害之事實，業經告訴人
          分於警、偵訊及本院調查時指訴綦詳（參偵查卷第九頁、第三十七頁及本
          院九十二年六月十二日之訊問筆錄），復有道路交通事故現場圖、道路交
          通事故調查報告表、現場肇事照片及診斷證明書在卷可稽（參偵查卷第十
          六頁、第十七頁、第十九頁、第二十頁）。
    （二）按對於酒精濃度呼氣已達每公升０‧五五毫克時，肇事率為一般正常人之
          十倍，認已達不能安全駕駛之標準，至於上揭數值以下之行為，如輔以其
          他客觀事實得作為「不得安全駕駛」之判斷，亦應依刑法第一百八十五條
          之三之規定處以刑罰，有法務部八十八年五月十八日所發之法八八檢字第
          ００一六六九號函及其所附之八十八年五月十日會議記錄一份在卷足憑。
          查本案被告於車禍肇事之初始，明顯有因飲酒過量使其注意力、反應力及
          操控動力交通工具之靈敏度及能力降低等情，業經新竹縣警察局竹北分局
          湖口分駐所警員即至現場處理車禍及對被告執行酒測觀察紀錄之丙○○及
          蘇冶賢到庭證述明白（參本院九十二年六月二十四日之審理筆錄）。再觀
          諸本案被告施行酒精濃度測試時間為當日之九時九分許，距離本案車禍發
          生時間為當日晚上七時三十分許，已逾一時三十九分，且被告行經該路段
          ，即因突見告訴人所駕駛之車輛迴轉致反應不及而發生碰撞之實，已如前
          述，顯見被告於肇事之時，呼、吐氣酒精濃度值必已超過每公升零點二五
          毫克而達不能安全駕駛之程度。此外，復有被告之酒精濃度測定數據紙及
          測試觀察紀錄表（參偵查卷第十四頁、第十五頁）在卷足佐，是被告上開
          所辯顯不足採，故本案事證已明，被告犯行應堪認定，自應依法論科。
二、核被告甲○○所為，係犯刑法第一百八十五條之三公共危險罪。爰審酌被告於服
    用酒類不能安全駕駛動力交通工具之情形下，竟駕駛動力交通工具，並考量其犯
    罪所生之危害，酒後駕車嚴重影響行車安全，及其犯罪後已與告訴人達成和解等
    一切情狀，量處如主文第一項所示之刑，並諭知易服勞役之折算標準。
貳、不受理部分：
一、公訴意旨另以：被告於前述時、地，駕駛車牌號碼Ｗ三─三九四五號之自小客車
    ，沿新竹縣新豐鄉○○路○路行駛，途經新竹縣新豐鄉○○路○段「中國技術學
    院」前，本應注意車前狀況，隨時採取必要之安全措施，且依當時天候晴、夜間
    有照明、路面柏油、乾燥、無缺陷、無障礙物、視距良好之情形下，亦無不能注
    意之情事，竟因其酒後注意力減低、反應能力變慢，疏未注意乙○○所駕駛之車
    號Ｑ六─六六０八號自小客車，正在其前方同一車道之路邊準備違規橫越雙黃線
    迴轉，竟以時速七十公里之速度，超速前進，且因突見乙○○所駕駛之自小客車
    後，為求閃避，再於該處逆向行駛，惟仍不慎與乙○○所駕駛之自小客車發生碰
    撞，致乙○○受有頭部外傷、頭皮下血腫等傷害。因認被告此部分行為，另涉有
    刑法第二百八十四條第一項之過失傷害罪嫌云云。
二、按告訴乃論之罪，告訴人於第一審辯論終結前得撤回其告訴，又告訴經撤回者，
    法院應諭知不受理判決，刑事訴訟法第二百三十八條第一項、第三百零三條第三
    款分別定有明文。經查，被告甲○○所涉犯刑法第二百八十四條第一項前段之過
    失傷害罪，依同法第二百八十七條前段規定，須告訴乃論，茲因被告已與告訴人
    乙○○達成和解，業已撤回告訴，有撤回告訴狀可憑，揆諸前開法條規定，即應
    諭知公訴不受理之判決。
據上論斷，應依刑事訴訟法第二百九十九條第一項前段、第三百零三條第三款，刑法
第一百八十五條之三、第四十二條第二項，罰金罰鍰提高標準條例第二條，判決如主
文。
中      華        民      國    九十二  年      六    月    三十      日
                                        臺灣新竹地方法院交通法庭
                                            法  官    彭  淑  苑
右正本證明與原本無異。
如不服本判決，應於判決送達後十日內向本院提出上訴狀( 應附繕本 )，上訴於
臺灣高等法院。
                                            書記官    饒  興  蘭
中      華        民      國    九十二  年      六    月    三十      日
附錄：本案論罪科刑法條全文
中華民國刑法第一百八十五條(妨害公眾往來安全罪)
損壞或壅塞陸路、水路、橋樑或其他公眾往來之設備或以他法致生往來之危險者，處
五年以下有期徒刑，拘役或五百元以下罰金。
因而致人於死者，處無期徒刑或七年以上有期徒刑。致重傷者，處三年以上十年以下
有期徒刑。
第一項之未遂犯罰之。


司法院資訊處製作；財團法人民間司法改革基金會備份。
